【裁判字號】    98,簡上,85
【裁判日期】    990603
【裁判案由】    給付代墊款
【裁判全文】
臺灣臺南地方法院民事判決              98年度簡上字第85號
上  訴  人  中華聯合半導體設備製造股份有限公司
法定代理人  乙○○
訴訟代理人  丙○○
            甲○○
被上 訴 人  戊○○
訴訟代理人  丁○○
上列當事人間請求給付代墊款事件，上訴人對於中華民國98年3
月31日本院新市簡易庭98年度新簡字第126號第一審判決提起上
訴，經本院於民國99年5月20日言詞辯論終結，判決如下：
    主  文
原判決關於命上訴人給付超過新臺幣貳拾壹萬柒仟玖佰貳拾陸元
，及其中新臺幣壹拾肆萬參仟柒佰玖拾元部分自民國九十七年四
月八日起至清償日止，按年息百分之五計算之利息部分，及該部
分假執行之宣告，暨訴訟費用之裁判均廢棄。
上開廢棄部分，被上訴人在第一審簡易之訴駁回。
其餘上訴駁回。
第一審、第二審訴訟費用新臺幣壹萬零肆佰柒拾伍元，其中新臺
幣伍仟捌佰柒拾捌元由上訴人負擔，餘由被上訴人負擔。
    事  實  及  理  由
壹、程序方面：
    本件上訴人於提起上訴時法定代理人為陳護木，嗣於民國98
    年6月22日變更其法定代理人為乙○○，此有上訴人提出之
    中華聯合半導體設備製造股份有限公司變更登記表影本1份
    在卷可稽（見本院卷第26頁），上訴人法定代理人乙○○業
    已於98年7月1日具狀聲明承受訴訟，經核於法尚無不合，應
    予准許。又上訴人之法定代理人嗣雖又變更為吳居全，有經
    濟部99年4月30日經授商字第09901087420號函及檢附之公司
    變更登記表各1份在卷可憑，然按訴訟代理權，不因本人死
    亡、破產或訴訟能力喪失而消滅，法定代理有變更者亦同；
    次按當事人喪失訴訟能力或法定代理人死亡或其代理權消滅
    者，訴訟程序在有法定代理人或取得訴訟能力之本人，承受
    其訴訟以前當然停止；又按第168條、第169條第1項及第170
    條至前條之規定，於有訴訟代理人時不適用之，民事訴訟法
    第73條、第170條、第173條前段分別定有明文。查上訴人原
    法定代理人乙○○已於98年7月1日以上訴人名義委任訴訟代
    理人甲○○進行本件訴訟程序，依前開規定，上訴人之法定
    代理人嗣後雖變更為吳居全，但上訴人訴訟代理人甲○○之
    訴訟代理權仍係存在，是本件訴訟程序仍應由本院續行審理
    ，合先敘明。
貳、實體方面：
一、上訴人上訴主張，除與原審判決所載相同者，茲予引用外，
    另補稱：
  (一)被上訴人稱上訴人未給付代墊款及利息計新臺幣（下同）38
    8,364元云云。但查原告之代墊款部分僅127,578元，此有應
    付帳款資料可稽，其餘均為被上訴人所稱之利息，其中超過
    年利息20％部分應不得請求，且第三人台灣華基光電能源股
    份有限公司已於97年3月14日代上訴人清償被上訴人代墊款
    、利息及部分薪資計146,201元（不含代扣繳所得稅10％之
    部分），此有匯款證明書可證。再查，被上訴人於96年2月
    擔任上訴人公司董事長職務期間，被上訴人已陸續領取上訴
    人公司之零用金即會計傳票上之預付費用之科目，分別為10
    0,000元及25,000元，計125,000元，此有會計傳票可佐。上
    訴人得依民法第335條第1項前段之規定向被上訴人主張抵銷
    系爭利息款項，故上訴人與被上訴人間之債務已互相抵銷，
    且上訴人已清償完畢，被上訴人自應不得向上訴人請求代墊
    款及相關之利息。上訴人之前有公開發行股票，但現在已經
    沒有公開發行。又調和聯合會計師事務所98年7月28日（98
    ）調和總字第052號函及檢送之95年至97年之年資財務報表
    及工作底稿等資料，此乃會計師之作帳資料，會計師是依照
    公司給他的資料作帳，但上訴人提供給會計師作帳之帳務資
    料是否是公司之真實帳務，仍有疑義，會計師對此無法實質
    審核，所以會計師之作帳資料是否與公司之資料相符，上訴
    人即有爭執。
  (二)被上訴人起訴狀後所附之應付帳款帳齡分析表，上訴人認為
    那是事後所作的，與事實不符，此部分在刑事偵查中。又被
    上訴人於97年4月9日民事陳報狀後所附之員工出差應付帳款
    分析表亦係事後補做的。至於被上訴人於97年6月18日調解
    程序中所提出之應付帳款帳齡分析表、付款申請書、匯款申
    請書等資料，上訴人不予採信。另調和聯合會計師事務所98
    年7月28日（98）調和總字第052號函及檢送之代墊款項相關
    資料，上訴人認為因為上訴人公司給會計師作帳之公司帳務
    資料不實，所以會計師所做之會計資料亦不確實。而上訴人
    對於鈞院上網下載上訴人95年度至97年度經會計師查核簽證
    之財務報表等資料，形式上真正不爭執，但內容資料不實。
    又被上訴人於98年12月17日民事陳報狀後附之上訴人應付帳
    款帳齡分析表（員工出差）等資料亦不實。上訴人對被上訴
    人於99年1月25日民事陳報狀後附之被上訴人借款給上訴人
    金額匯款單、付款申請書、借款明細表、綜合所得稅核定通
    知書、存入憑條、取款憑條、異議聲明書、財政部臺灣省北
    區國稅局新竹分局函等資料無意見，但對資金來源有意見，
    上訴人認為被上訴人借給公司的錢實際上都是公司的公款。
    上訴人對調和聯合會計師事務所99年3月10日（99）調和總
    字第024號函及檢送之相關資料形式上不爭執，但當初送給
    會計師作帳的資料就不實，所以會計師作的帳就不會正確，
    此部分在地檢署偵查中。此外，上訴人對調和聯合會計師事
    務所99年5月6日（99）調和總字第045號函所稱之利息有意
    見，因為利息太高了，且被上訴人根本就沒有借款給上訴人
    之事實。至於調和聯合會計事務所98年7月28日函及所附之
    上訴人公司95年至97年度財務報表暨會計師查核報告書三冊
    形式上不爭執，但因前述相同理由，該內容不實在，不可採
    信等語。
  (三)並聲明：
  1.原判決廢棄。
  2.上開廢棄部分，被上訴人在第一審簡易之訴駁回。
二、被上訴人起訴主張及於本院審理之抗辯，除與原判決記載相
    同者，茲引用外，並補稱：
  (一)上訴人經詳閱調和聯合會計師事務所98年7月28日（98）調
    和總字第052號函之說明及95年至97年之年資財務報表及工
    作底稿影本後，提出以下之說明：
  1.依鈞院新市簡易庭98年度新簡字第126號判決書內容說明，
    被告應給付原告388,364元，其中內容包括a代墊款271,368
    元、b應付借款利息116,996元。而a項代墊款金額271,368元
    為上訴人會計資料，經整理分析如下：會計科目為應付帳款
    ：蘇兆嗚合計271,368元，日期為96年4月30日，傳票日期95
    /7/21…95/11/22共9筆，加上96/1/9 1筆共為10筆，傳票號
    碼0000000000（95/7/21）…0000000000（96/1/9）等共10
    筆，廠商編號200014，廠商簡稱蘇兆嗚。而其中第1張傳票
    0000000000，金額143,790元，與會計師所回報之至95年7月
    21日公司尚欠被上訴人143,790元之金額尚在公司帳上且金
    額相符，接著95年12月18日至96年1月9日間所列出之9筆應
    付金額總數尚有127,578元未知去向，會計師所回報之121,6
    78元加上96年1月9日（已列入次年度）傳票號碼0000000000
    ，金額5,900元，即為127,578元，此項應付款項雖經會計師
    回報未留在帳上，被上訴人認為上訴人可能已將此筆金額作
    帳支出，此點可再請調和會計師細查出這些既已登帳應付之
    會計傳票後續是如何銷帳並且一定留有紀錄，被上訴人既未
    收到會計傳票所列款項，為何已被上訴人私自銷帳，被上訴
    人認為上訴人之會計作業已有嚴重之問題存在，帳務混亂。
    又依上開函文之記載，被上訴人誤認會計師函文將121,678
    元回報未留在帳上，應更正是122,896元這一筆。而被上訴
    人事實上沒有收到上訴人將這些欠被上訴人的錢返還給被上
    訴人，所以上訴人公司在帳面上將121,678元改列116,996元
    ，其中減少的金額，應再調查上訴人是如何銷帳。
  2.又針對b應付借款利息為129,995元扣除10％之代扣稅金後為
    116,996元說明如下：上訴人於95年12月29日內部之會計付
    款申請單上半聯亦說明為95年度8月9日至12月31日之間利息
    ，有借款明細為附件，並於單據右下方註記「未付」，另該
    付款申請單下半欄標示「已付」，亦如被上訴人95年度所得
    申報核定書所示，基此，可證明上訴人內部憑證之可信度。
    茲就被上訴人借款給上訴人金額、借款期間及利息計算方式
    詳述如下：
  (1)被上訴人於95年8月9日匯入上訴人合作金庫帳戶200萬元，
    被上訴人於95年10日20日償還200萬元，借款期間共計72天
    ，年利率24％，利息共計94,685元（計算式：200萬元0.2
    4365天72天＝94,685元）。
  (2)被上訴人於95年9月5日匯入上訴人兆豐薪資帳戶140萬元，
    被上訴人於95年9月12日償還40萬元，不計利息，被上訴人
    於95年10月19日償還剩餘之100萬元，借款期間共計45天，
    年利率24％，利息共計29,589元（計算式：100萬元0.24
    365天45天＝29,589元）。
  (3)被上訴人於95年12月25日匯入上訴人新竹商銀帳戶90萬元，
    上訴人至今99年1月份仍未還，此筆利息上訴人會計作業為
    95年度之應付利息，僅作帳至95年12月31日止，故暫須支付
    利息到95年12月31日，借款期間共計6天，年利率24％，利
    息共計3,550元（計算式：90萬元0.24365天6天＝3,
    550元），此與登載之4,265元有別。
  (4)以上合計利息為128,539元（計算式：94,685元＋29,589元
    ＋4,265元＝128,539，如證五借款明細表所列）。又此利息
    總和雖為128,539元亦為被告之會計資料所載，與附件95年
    12月29日之付款申請單所列129,995元僅有l,456元之差距，
    原告係依被告內部憑證所列利息金額請求返還。
  3.再者，上訴人亦對被上訴人提出已支付利息129,995元之申
    報，詳如被上訴人收自新竹稅捐處95年所得核定書所詳列利
    息所得，但被上訴人並未收到該筆利息，被上訴人亦已對新
    竹稅捐處提出異議，新竹稅捐處亦針對此案發函請南區國稅
    局新化稽徵所調查，屢次催促一直未獲回覆，經被上訴人親
    自赴新化稽徵所了解案情後，得到的答案是上訴人一直未能
    正面答覆且閃爍其詞藉故推拖，被上訴人認為上訴人此舉亦
    有逃漏稅之嫌，為何遲遲無法提出實證來說明清楚，使稅捐
    單位至今仍無法結案，再加上上訴人之會計師底稿亦已列出
    仍未支付之應付利息為116,996元，更可佐證上訴人此筆利
    息不僅至今分文未付仍留在帳上，又虛報被上訴人95年利息
    所得，有逃漏稅之意圖。
  4.另根據上訴人內部文件96年1月31日應付帳齡分析表第55項
    所列，vender name蘇兆嗚至96年1月31日止仍有388,364元
    未付，雖然依會計原則之帳齡時間分成3筆，分別為143,790
    元，121,678元，122,896元，加總金額為388,364元，然此
    與被上訴人所提出之a項代墊款271,368元，加上b項利息116
    ,996元，共計388,364元完全相符無誤。綜上所述，上訴人
    內部會計作業有嚴重之瑕疵，會計師依表象之單據查帳時是
    無法知悉其真實性，僅以表面之資料提供，會計師如此之回
    報內容，無法據以採信，有深究之必要。又被上訴人要求上
    訴人返還之上開代墊款及應付利息總額，與上訴人前開內部
    資料三筆金額相加總和相符，是上訴人之上訴為無理由。
  (二)依據調和聯合會計師事務所99年3月10日（99）調和總字第0
    24號函文說明第一點122,896元此筆係由2筆款項合計，一筆
    為5,990元（差旅費），另一筆為116,996元，其中5,990元
    公司帳上於96年10月1日與121,678元合併，金額計127,578
    元公司帳列應付薪資，係均屬差旅費性質，據公司帳列資料
    此筆已於97年1月15日、2月4日及3月14日攤還…，惟被上訴
    人並未收受該筆費用，且上訴人亦未就付款資料提出證明，
    此實乃上訴人蓄意賴帳拒不支付之推諉之詞。該函文說明第
    二點所載143,790元並非被上訴人民間借款利息，報表及事
    實為被上訴人之代墊款，上訴人企圖混淆事實。至於公司帳
    列應付薪資所示127,578元（00000000）為被上訴人人工付
    款現金，然此筆上訴人沒有付款給被上訴人，又無提出付款
    憑證，故此乃上訴人蓄意賴帳之內部作業假帳。
  (三)上訴人於91年8月1日創立，一直到大約97年10月份才撤銷公
    開發行。又上訴人於今年4月已經斷水、斷電，電話也是空
    號，整間公司已經人去樓空，現在是上訴人之最大債權銀行
    合作金庫派保全人員在公司警衛室守衛，是被上訴人認為上
    訴人係在拖延訴訟。上訴人於97年7月16日提出民事答辯狀
    後附之應付帳款明細、匯款證明、會計傳票等資料不實在等
    語。
  (四)並聲明：上訴駁回。
三、本院得心證之理由：
    本件被上訴人起訴主張其曾為上訴人代墊公司應付之款項，
    諸如出差費、住宿費、交通費等款項，且上訴人有向被上訴
    人借款，中華聯合半導體設備製造股份有限公司應付帳款帳
    齡分析表96/1/31（員工出差）（下稱系爭帳齡分析表）中
    所列122,896元、121,678元、143,790元等三筆金額總和388
    ,364元，即為上訴人應給付給被上訴人之代墊款及借款利息
    ，亦即上訴人應給付代墊款271,368元及借款利息116,996元
    ，該二筆金額總和為388,364元，與系爭帳齡分析表所列上
    開三筆金額之總和相符，並提出系爭帳齡分析表、會計科目
    （應付帳款）日期96.04.30資料、中華聯合半導體設備製造
    股份有限公司95年12月29日付款申請單、匯款申請書、存入
    憑條、取款憑條等資料為憑（見原審卷第6、7頁、第40至47
    頁、本院卷86至90頁），然此為上訴人所否認，並以前揭情
    詞置辯，且爭執被上訴人所提出之系爭帳齡分析表96/1/31
    （員工出差）、會計科目日期96.04.30（應付帳款）資料之
    真正，認該資料係被上訴人自己事後補製作等情，是本件應
    審究者，即為一被上訴人起訴所主張之系爭帳齡分析表中所
    列上開122,896元、121,678元、143,790元等三筆金額是否
    確實存在於經會計師簽核作帳之上訴人之會計財務報表資料
    上？二如是，則上開三筆金額之會計科目為何？截至目前為
    止，該三筆帳目之情形為何？茲分述本院得心證理由如下：
  (一)查被上訴人係以系爭帳齡分析表有列載上開122,896元、121
    ,678元、143,790元等三筆金額作為其請求代墊款271,368元
    、借款利息116,996元之主要依據，經本院檢附被上訴人提
    出之系爭帳齡分析表向當時上訴人委任之調和聯合會計師事
    務所函詢該會計師事務所製作之上訴人財務報表中有無上開
    三筆金額之帳務資料一事，經調和聯合會計師事務所函覆：
    鈞院所囑要求查明之資料，經核對本會計師之工作底稿，截
    至97年12月31日止，其中143,790元尚在公司帳上，且金額
    相符，另121,678元公司帳列116,996元，另122,896元（誤
    載為122,890元）並無發現有此筆尚留在公司帳上等語（見
    本院卷第34頁），有調和聯合會計師事務所98年7月28日（
    98）調和總字第052號函及所附95～97年之財務報表及工作
    底稿影本在卷可參。
  (二)然因調和聯合會計師事務所函覆之前開資料並未明確說明上
    開三筆金額之會計科目及金額銷帳原因，且被上訴人對此亦
    有疑義，故本院復函詢調和聯合會計師事務所關於一上開三
    筆金額之會計科目為何（係上訴人欠被上訴人之欠款、代墊
    款或借款利息）？二上開122,896元此筆金額歷年來是否曾
    出現於會計帳面資料？其會計科目為何？三上開121,678元
    係於何時改列116,996元？係何原因改列帳目金額？倘此筆
    金額為借款利息，請一併說明該筆利息係幾筆借款依如何之
    利率計算得出之金額，如有因已支付部分款項而銷帳，請檢
    附相關支付銷帳之所有單據資料等問題，而經調和聯合會計
    師事務所函覆說明：「一、122,890元（正確應為122,896元
    ）此筆係由2筆款項合計，一筆為5,900元（差旅費），另一
    筆為116,996元，其中5,900元公司帳上於96年10月1日與121
    ,678元合併，金額計127,578元公司帳列應付薪資，係均屬
    差旅費性質，據公司帳列資料此筆已於97年1月15日、2月4
    日及3月14日攤還，惟相關付款資料係由公司保存，故本人
    並無相關付款資料。另116,996元之部分係公司於95年12月
    底依年利率24％估計要付給戊○○君之利息，此部分利息因
    戊○○君與公司認知不同，公司截至97年12月31日仍尚未支
    付。二、143,790元從帳列資料（95年7月21日傳票NO.009）
    係中華聯合公司透過戊○○君向民間借款雙方本金利息收付
    之差額，此筆因中華聯合公司對利息支出之金額認定上仍有
    疑慮，故截至97年12月31日仍未支付。」等語，有調和聯合
    會計師事務所99年3月10日（99）調和總字第024號函及所附
    之會計資料附件附卷可佐（見本院卷第102至106頁），由此
    可見，上開122,896元、121,678元、143,790元等三筆金額
    在調和聯合會計師事務所依據上訴人提供之帳務資料所製作
    之會計查核報告表中所列載之會計科目及金額可分別為1.差
    旅費：127,578元、2.上訴人向被上訴人借款應付之借款利
    息116,996元、3.上訴人透過被上訴人向民間借款而由被上
    訴人替上訴人代繳之利息143,790元等項目，且其中差旅費
    項目127,578元部分已因支付銷帳而未留存在會計帳面上，
    參以本件會計師處理查核簽證上訴人公司帳目及製作會計帳
    冊、財務報表等業務，依相關法律規定及會計專業知識，會
    計師必定係依上訴人所提供之會計憑證、收付款相關資料製
    作上訴人之會計財務報表，且兩造對本件會計師係依上訴人
    提供之會計憑證等資料製作財務報表一情不爭執，是足認調
    和聯合會計師事務所上開函覆說明一節，信而有據。
  (三)雖上訴人辯稱其提供給調和聯合會計師事務所製作財務報表
    之會計憑證資料不實，所以會計師製作之財務報表就不正確
    云云，且被上訴人辯稱其未收到上訴人支付之上開差旅費12
    7,578元，故調和聯合會計師事務所製作此部分銷帳之會計
    資料不正確云云，然承前所述，兩造既不爭執調和聯合會計
    師事務所係依上訴人提供之會計憑證製作上訴人之財務報表
    ，則兩造如主張調和聯合會計師事務所製作之財務報表有謬
    誤之處，自應當舉證證明調和聯合會計師事務所據以製作上
    訴人財務報表之會計憑證資料中有何錯誤或不實之處，然兩
    造迄至本件言詞辯論終結前對此均未能舉證證明，是上訴人
    及被上訴人此等所言，均不可採。
  (四)基上所陳，目前上訴人會計財務報表下尚列有1.上訴人向被
    上訴人借款應付之借款利息116,996元、2.上訴人透過被上
    訴人向民間借款而由被上訴人替上訴人代繳之利息143,790
    元等會計科目，業如前述，然前開上訴人向被上訴人借款應
    付之借款利息116,996元部分，依調和聯合會計師事務所前
    揭函覆說明係依年利率24％計算上訴人應付給被上訴人之借
    款利息，惟按約定利率，超過週年百分之20者，債權人對於
    超過部分之利息，無請求權，民法第205條定有明文。再按
    約定利率，超過週年百分之20者，債權人對於超過部分之利
    息，無請求權，民法第205條定有明文。而按民法第205條既
    已立法限制最高利率，明定債權人對於超過週年利率百分之
    20部分之利息無請求權，則當事人將包含超過週年利率百分
    之20部分之遲付利息滾入原本，約定期限清償，其滾入之利
    息數額，仍應受法定最高利率之限制。故債權人對於滾入原
    本之超過限額利息部分應認仍無請求權，以貫徹「防止重利
    盤剝，保護經濟弱者」之立法目的。又債之更改，因在消滅
    舊債務，以成立新債務，惟超過限額部分之利息，法律既特
    別規定債權人對之無請求權，債權人自不能以債之更改方式
    ，使之成為有請求權，否則無異助長脫法行為，難以保護經
    濟上之弱者（最高法院91年度臺簡抗字第49號判例意旨參照
    ）。基此說明，被上訴人得向上訴人請求之借款利息僅能以
    法定最高利率即年利率20％計算，逾此部分之利息，被上訴
    人並無請求權，故本院檢附調和聯合會計師事務所99年3月
    10日（99）調和總字第024號函附之被上訴人借貸上訴人款
    項之附件資料函請該會計師事務所以法定最高利率即年利率
    20％估計上訴人應付給被上訴人之利息金額，業經該會計師
    事務所函覆稱：「經本會計師依法定最高利率即年息百分之
    20重行計算之結果，公司要給付之利息金額為74,136元，其
    相關計算資料詳附件。」等語，有調和聯合會計師事務所99
    年5月6日（99）調和總字第045號函及所附計算附件資料附
    卷可稽，是以，被上訴人得向上訴人請求給付之借款利息為
    74,136元，且依民法第207條第1項前段之利息不得滾入原本
    ，再生利息之約定，此部分借款利息74,136元不得再請求年
    息5％之法定遲延利息。又其中上訴人透過被上訴人向民間
    借款而由被上訴人替上訴人代繳之利息143,790元，既係被
    上訴人代替上訴人向民間借貸債權人所支付之借款利息，則
    被上訴人此部分支出之款項應認屬代墊款（代上訴人墊付款
    項，實應由上訴人支出）之性質，故被上訴人請求上訴人給
    付此部分代墊款143,790元及其法定遲延利息，自屬有據。
四、綜上所述，被上訴人依代墊款項及消費借貸之法律關係，請
    求上訴人給付217,926元【143,790元＋74,136元＝217,926
    元】，及其中143,790元部分自起訴狀繕本送達之翌日即97
    年4月8日起至清償日止，按週年利率百分之5計算之法定遲
    延利息部分，為有理由，應予准許。逾此部分之請求，為無
    理由，應予駁回。又上開應准許部分，係屬民事訴訟法第42
    7條第1項規定之簡易訴訟事件所為上訴人敗訴之判決，應依
    職權宣告假執行。原審就超過上開應准許部分，為上訴人敗
    訴之判決，並為假執行之宣告，自有未洽。上訴意旨就此部
    分指摘原判決不當，求予廢棄改判，為有理由。至於上開應
    准許部分，原審判命上訴人給付，並為假執行之宣告，核無
    違誤，上訴意旨，就此部分仍執陳詞，指摘原判決不當，求
    予廢棄，為無理由，應駁回其上訴。
五、本件判決基礎已臻明確，兩造其餘之攻擊防禦方法及訴訟資
    料經本院斟酌後，核與判決結果不生影響，無一一論述之必
    要，併予敘明。
六、末按法院為終局判決時，應依職權為訴訟費用之裁判，上級
    法院廢棄下級法院之判決，而就該事件為裁判或變更下級法
    院之判決者，應為訴訟總費用之裁判，民事訴訟法第87條定
    有明文，是本院應於本件判決時，一併確定兩造應負擔之訴
    訟費用額。經查本件訴訟費用計有第一審裁判費4,190元，
    第二審裁判費6,285元，核其費用額確定為10,475元，爰確
    定兩造負擔如主文第4項所示。
七、據上論結，本件上訴為一部有理由，一部無理由，依民事訴
    訟法第436條之1第3項、第449條第1項、第450條、第79條、
    第87條，判決如主文。
中    華    民    國    99    年    6     月    3     日
                  民事第一庭    審判長法  官  高榮宏
                                      法  官  張季芬
                                      法  官  黃聖涵
上為正本係照原本作成
本判決不得上訴。
中    華    民    國    99    年    6    月      3    日
                                      書記官  朱小萍

司法院資訊處製作；財團法人民間司法改革基金會備份。
